【裁判字號】    95,訴,789
【裁判日期】    950517
【裁判案由】    清償借款
【裁判全文】
臺灣臺中地方法院民事判決               95年度訴字第789號
原      告  國泰世華商業銀行股份有限公司
法定代理人  甲○○
訴訟代理人  丙○○
被      告  乙○○
上列當事人間請求清償借款事件，本院於民國95年5月3日言詞辯
論終結，判決如下：
    主    文
被告應給付原告新臺幣伍拾貳萬參仟伍佰玖拾柒元，及其中新臺
幣肆拾捌萬肆仟捌佰玖拾壹元自民國95年2月26日起至清償日止
按年息百分之十九點七計算之利息。
被告應給付原告新臺幣伍拾元，及自民國95年2月26日至95年4月
28日止按月計收百分之一點一計算之手續費，並自95年4月29日
起至清償日止按年息百分之十九點七計算之利息。
訴訟費用由被告負擔。
    事實及理由
一、原告主張：
  (一)被告於民國（下同）93年4月27日、93年7月16日、93年7
      月29日，與原告成立信用卡使用契約，分別領用卡號為
      0000-0000-0000-0000、0000-0000-0000-0000、0000-000
      0-0000-0000號之信用卡，依約被告就使用系爭信用卡所
      生之債務負全部給付責任。被告領用信用卡後，即得於各
      特約商店記帳消費，依信用卡約定條款第14、15條之約定
      ，應於當期繳款截止日前向原告全部清償，或以循環信用
      方式繳付最低應繳金額，逾期清償者，依信用卡約定條款
      第15、21、22條之約定，除喪失期限利益外，應另行給付
      原告按年息百分之19.7計算之利息。截至95年2月25日止
      ，帳款尚餘新臺幣（下同）95,425元，及其中本金89,514
      元未按期繳付。
  (二)被告另於93年4月28日以代償卡代付其於中國商銀總管理
      處個人金融部、中華商業銀行信用卡中心之信用卡欠款，
      就該代償部分之利息及費用，計收方式係以代償後，前24
      個月內按月計收代償餘額百分之1.1計算之手續費（即前
      述期間內不計收利息），上述期間期滿，則更以年息百分
      之19.7計算收取利息。截至95年2月25日止帳款尚餘50元
      ，及其中本金50元未按期繳付。
  (三)被告另於93年9月13日與原告成立簡易通信貸款契約，向
      原告貸款210,000元，按年息百分之18.5計算利息，約定
      分60期清償，依年金法按月計付本息，併入信用卡帳單中
      與信用卡消費帳款一同繳納。依約定條款第1條之約定，
      如未依約於繳款期限前繳款或未繳足月付金時，原告得將
      未繳金額之本金部分，或經原告主張視為到期之本金部分
      ，按信用卡循環利率（年息百分之19.7）計算之利息。依
      約定條款第4、5條之約定，倘為延遲繳款，經原告主張暫
      停被告信用卡之權利時，即喪失期間利益，視同全部到期
      。截至95年2月25日止，帳款尚餘211,097元，及其中本金
      196,476元未按期繳付。
  (四)被告另於94年5月3日與原告成立簡易通信貸款契約，向原
      告貸款210,000元，按年息百分之18.5計算之利息，約定
      分60期清償，依年金法按月計付本息，併入信用卡帳單中
      與信用卡消費帳款一同繳納。依約定條款第1條之約定，
      如未依約於繳款期限前繳款或未繳足月付金時，原告得將
      未繳金額之本金部分，或經原告主張視為到期之本金部分
      ，按信用卡循環利率（年息百分之19.7）計算之利息。依
      約定條款第4、5條之約定，倘為延遲繳款，經原告主張暫
      停被告信用卡之權利時，即喪失期間利益，視同全部到期
      。截至95年2月25日止，帳款尚餘217,075元，及其中本金
      198,901元未按期繳付。
  (五)被告至95年2月25日止，帳款尚餘523,647元未按期繳付，
      （含信用卡帳款金額95,425元、簡易通信貸款帳款金額42
      8,172元及代償金額50元），迭經催討無效。爰提起本件
      訴訟，並聲明：(1)被告應給付原告523,597元，及其中本
      金484,891元部分，自95年2月26日起至清償日止按年息百
      分之19.7計算之利息；(2)被告應給付原告50元，及自95年
      2月26日至95年4月28日止按月計收百分之1.1計算之手續
      費，並自95年4月29日起至清償日止按年息百分之19.7計
      算之利息。
二、被告對原告請求之金額無意見。
三、得心證之理由：
  (一)原告主張之事實，業據其提出信用卡申請書3份及約定條
      款1份、簡易通信貸款申請書2份、信用卡消費帳款債權明
      細表1份、簡易通信貸款客戶歸戶資料明細查詢1份、信用
      卡系統歷史帳單彙總查詢及餘額代償約定條款1份等為證
      （均為影本），而被告對此不為爭執，故足信為真實。
  (二)按「稱消費借貸者，謂當事人一方移轉金錢或其他代替物
      之所有權於他方，而約定他方以種類、品質、數量相同之
      物返還之契約。」「借用人應於約定期限內返還與借用物
      種類品質數量相同之物。」民法第474條第1項、第478條
      前段分別定有明文。準此，原告本於信用卡及消費借貸契
      約關係，請求被告給付如主文第一、二項所示之本金及利
      息，為有理由，應予准許。
四、訴訟費用負擔之依據：民事訴訟法第78條。
中    華    民    國    95    年    5     月    17    日
                  民事第一庭  法  官  游文科
正本係照原本作成。
如對本判決上訴，須於判決送達後20日內向本院提出上訴狀（須
附繕本）。
中    華    民    國    95    年    5     月    17    日
                              書記官


司法院資訊處製作；財團法人民間司法改革基金會備份。
